臺灣高雄地方法院刑事判決　　　　　　　 94年度易字第424號
公　訴　人　臺灣高雄地方法院檢察署檢察官
被　　　告　寅○○　男　民國6.
被　　　告　卯○○　男　民國6.
上列被告因竊盜等案件，經檢察官提起公訴（94年度偵字第2254
號、94年度偵字第4106號、94年度偵字第4174號、94年度偵字第
4508號）及移送併案審理（94年度偵字第2249號、94年度偵字第
6691號、臺灣臺南地方法院檢察署94年度偵字第2510號），本院
判決如下：
    主  文
寅○○連續攜帶兇器竊盜，累犯，處有期徒刑壹年陸月，並應於
刑之執行前，令入勞動場所強制工作年。扣案尖鑽壹支（僅餘
握把）、尖嘴鉗壹把、鑰匙壹支、一字起子壹把、固定夾壹把，
均沒收之。
卯○○無罪。
    事  實
一、寅○○前因懲治盜匪條例案件，於民國85年7 月18日，經本
    院以85年度訴字第1727號判決判處有期徒刑8 年，因未上訴
    而確定，嗣於88年11月23日縮短刑期假釋出監，至93年4 月
    4 日交付保護管束期滿之日止，因未撤銷假釋，所處有期徒
    刑視為執行完畢。
二、寅○○假釋期滿後，猶不知警惕，仍意圖為自己不法之所有
    ，並基於概括犯意及竊盜犯罪習慣，於附表所示之犯罪時間
    內，以附表所示之方式【其中附表編號11所示之犯行，寅○○另基於毀棄損壞之犯意，以一字起子等物，先破壞該車左
    前車門鎖、右前車門鎖，致該鎖不堪使用，足以生損害於戊○○本人。至如附表編號1、7所示之犯行，寅○○固分別以
    石塊破壞汽車左前玻璃窗、以尖嘴鉗破壞汽車發動鎖，但毀
    損部分均未據告訴（其中附表編號1 所示之犯行，被害人丁○○僅對卯○○等人提出告訴，未告訴寅○○提出告訴；而
    附表編號7 所示之犯行，被害人子○○僅提出竊盜告訴）】
    ，竊取如附表所示之物，得手後（不含附表編號11所示之犯
    行，該次尚未得手即被查獲），機車、汽車部分乃供己代步
    之用；其餘物品部分，則供己使用或送予朋友使用。嗣分別
    於(一)94年1月14日凌晨2時許，寅○○駕駛如附表編號5 所示
    車牌號碼為XC─0098號之自小客車，行經高雄縣大寮鄉○○
    路忠義國小前，為警查獲，並扣得寅○○所有供犯竊盜案件
    所用之尖鑽1 把（僅剩木頭握把），俟經寅○○供出其他車
    輛竊案，警方復於同日，攜同寅○○至高雄市○○區○○街
    100號騎樓下、高雄市○○區○○路及立大路123巷口、高雄
    市○○路拖吊場等處，分別起出如附表編號2至4所示之重型
    機車及自小客車，因而查知寅○○竊取如附表編號2至5所示
    之物品；(二)94年1 月15日上午11時許，警方持臺灣高雄少年
    法院核發之搜索票，至高雄市○○區○○路143號3樓卯○○
    住處實施搜索（當時寅○○在場），當場於卯○○寢室內，
    查扣寅○○竊得後置於該處之如附表編號1 所示之物，因而
    查知寅○○竊取如附表編號1 所示之物品；(三)94年2月5日上
    午9時30分許，寅○○駕駛如附表編號7所示車牌號碼為ZA─
    4188號之自小客車，行經高雄市○○區○○路、五福路口圓
    環處，為警查獲，並扣得寅○○所有供犯竊盜案件所用之尖
    嘴鉗1 把，且於該車內起出如附表編號6、8所示之物品，因
    而查知寅○○竊取如附表編號6至8所示之物品；(四)94年2 月
    9日上午6時50分許，在臺南市○○區○○路、友愛街口停車
    場內，為警查獲，並起出如附表編號9 所示之物品，因而查
    知寅○○竊取如附表編號9所示之物品；(五)94年2月13日23時
    30分許，在高雄縣鳳山市○○路「快樂龍電子遊戲場」外，
    寅○○將如附表編號10所示車牌號碼為ZJ─2409號之自小客
    車借予友人謝淑燕使用，而謝淑燕於94年2 月14日上午12時
    5 分許，駕駛該車行經高雄縣鳳山市○○○路472 號前，為
    警查獲，且扣得寅○○所有供犯竊盜案件所用之鑰匙1 支，
    並循線查知寅○○竊取該車；(六)於94年2 月17日凌晨零時15
    分許，在高雄縣鳳山市○○街260 號前，寅○○正著手於如
    附表編號11所示竊盜犯行之實施時，為戊○○發覺而報警當
    場查獲，並扣得寅○○所有供犯竊盜案件所用之一字起子1
    把、固定夾1 把。
三、案經高雄縣政府警察局鳳山分局、高雄市政府警察局苓雅分
    局及新興分局報告臺灣高雄地方法院檢察署檢察官偵查起訴
    及移送併案審理（移送及報告機關：高雄縣政府警察局、臺
    南市警察局第二分局）。
    理  由
壹、有罪部分（即被告寅○○部分）：
一、上開犯罪事實，業據被告寅○○於本院審理時坦白承認（詳
    本院卷第115頁第8行、第136頁第8行以下）。核與被害人丁○○、丙○○、癸○○、乙○○、己○○、鍾正宏、子○○
    、甲○○○、辛○○（即梁霈柔之兄）、丑○○、戊○○（
    即林蕭秀琴之子）；證人謝淑燕、證人即高雄縣政府警察局
    刑警隊偵查員壬○○及庚○○分別於警詢、偵查及本院審理
    中陳述、證述之情節大致相符（詳警卷(一)第10頁至第12頁、
    警卷(二)第6頁至第11頁、警卷(三)第3頁至第8頁、警卷(四)第6頁
    至第8頁、併案警卷A2第4頁至第5頁；併案警卷B2第7頁至第
    8頁、第15頁至第16頁、第22頁至第23頁；併案警卷C3第5頁
    ；偵卷(一)第23頁至第26頁；本院卷第121頁至第124頁）。此
    外，復有搜索票、搜索及扣押筆錄、扣押物品目錄表、扣押
    物品收據、照片、贓物認領保管單、贓物領據、車輛協尋車
    牌遺失（尋獲）電腦輸入單、車輛竊盜車牌失竊資料個別查
    詢報表附警卷可參（詳警卷(一)第15頁至第23頁、第26頁；警
    卷(二)第12頁至第16頁、第20頁至第22頁、第24頁至第28頁、
    第30頁；警卷(三)第9 頁至第13頁、第17頁至第20頁；警卷(四)
    第9 頁至第12頁、第15頁至第17頁；併案警卷A2第6頁至第9
    頁、第13頁至第18頁、第21頁至第24頁；併案警卷B2第9 頁
    至第14頁、第18頁至第21頁、第24頁至第26頁；併案警卷C3
    第6頁至第7頁）。因被告寅○○自白核與事實相符，是被告
    寅○○如附表所示之連續竊盜、毀損犯行，均堪以認定【上
    開被害人丁○○、丙○○、癸○○、乙○○、己○○、鍾正
    宏、子○○、甲○○○、辛○○（即梁霈柔之兄）、丑○○
    、戊○○（即林蕭秀琴之子）、證人謝淑燕警詢中之陳述；
    及搜索票、搜索及扣押筆錄、扣押物品目錄表、扣押物品收
    據、照片、贓物認領保管單、贓物領據、車輛協尋車牌遺失
    （尋獲）電腦輸入單、車輛竊盜車牌失竊資料個別查詢報表
    等證據，被告寅○○並不爭執證據能力，詳本院卷第115 頁
    倒數第4行以下，合先敘明】
二、至證人即高雄縣政府警察局刑警隊偵查員壬○○固於本院證
    陳：查獲後，被告寅○○表示係以扳手行竊等語（詳本院卷
    第122頁倒數第9行至第8 行）。惟因被告寅○○已於偵查中
    供陳：如附表編號2至4所示之車輛，係以自備鑰匙行竊等語
    （詳併案偵查卷B1第11頁至第12頁）；且證人壬○○復於本
    院證述：被告未明確表示何車輛係以扳手行竊等語（本院卷
    第122頁倒數第8行），基於查獲當時並無扳手扣案，而觀之
    被告寅○○警詢筆錄，亦記載：「我均用類似之鑰匙打開車
    輛」等語（詳併案警卷B2第6頁第2行），如被告寅○○確曾
    表示係以扳手行竊車輛，警員當時製作筆錄時，應已記載明
    確，是證人壬○○前開證詞，尚難為被告寅○○不利之認定
    。
三、核被告寅○○所為，係犯刑法第320條第1項之普通竊盜罪【
    即如附表編號1至4、6、9、10所示犯行。又刑法第321條第1
    項第2 款所謂「其他安全設備」係指門扇、牆垣以外之其他
    依社會通念足認有防盜作用之設備而言，再觀之同法第 321
    條第1項第2款所定「門扇牆垣」之文義，該款「其他安全設
    備」，應亦在保護居住之安全，是被告寅○○雖以石塊破壞
    如附表編號1 所示車輛之左前玻璃窗，而該玻璃窗亦兼有防
    止他人入內行竊之用途，但並非用於保護居住之安全，尚難
    認係指「其他安全設備」，被告所為應僅成立普通竊盜罪】
    、同法第321條第1項第3款攜帶兇器竊盜罪【即如附表編號5
    、7 所示犯行。按依一般社會觀念，尖鑽、尖嘴鉗均屬足以
    殺傷人生命身體之高度危險工具，被告寅○○攜帶該兇器為
    如附表編號5、7所示之犯行，自應成立攜帶兇器竊盜罪】、
    同法第321條第1項第1 款之夜間侵入有人居住之建築物罪【
    即如附表編號8 所示之犯行。按「波飛爾美髮店」設於高雄
    市新興區○○○路47號，一樓為店鋪，被告寅○○夜間侵入
    該一樓店鋪內竊取如附表編號8 所示物品，自應成立夜間侵
    入有人居住建築物竊盜（最高法院46年度臺上字第1254號、
    64年度臺上字第3164號判例意旨參照）。再者，被告寅○○
    係開啟鐵門入內行竊，因無毀越門扇之行為，故不成立刑法
    第321條第1項第2 款之毀越門扇竊盜罪】、同法第321條第3
    項、第1項第3款攜帶兇器竊盜未遂罪【即如附表編號11所示
    犯行。按依一般社會觀念，一字起子、固定夾均屬足以殺傷
    人生命身體之高度危險工具，被告寅○○攜帶該兇器為如附
    表編號11所示之犯行，於尚未得手之際，即被查獲，自應成
    立攜帶兇器竊盜未遂罪】、同法第354 條之毀損罪【即如附
    表編號11所示犯行】。被告寅○○先後11次竊盜、加重竊盜
    犯行（含未遂），時間緊接，方法相同，所犯又係構成要件
    相同之罪名，顯係基於概括犯意反覆為之，為連續犯，應依
    刑法第56條之規定，論以情節較重之連續攜帶兇器竊盜罪【
    即如附表編號5 所示之犯行。就被告寅○○所犯加重竊盜罪
    部分而言（即如附表編號5、7、8 、11所示犯行），其中如
    附表編號11所示犯行係未遂，而如附表編號5 所示犯行之竊
    盜所得為新臺幣（下同）5萬元（詳併案警卷A2第5頁倒數第
    六行），均高於如附表編號7、8所示犯行（各為5萬元、2萬
    元，詳警卷(二)第9頁第3行、第10頁倒數第3 行），是應論以
    情節較重之如附表編號5 所示犯行】。又被告寅○○所犯連
    續攜帶兇器竊盜罪、毀損罪間，具有方法結果之牽連犯關係
    ，應依刑法第55條後段之規定，應一重論以連續攜帶兇器竊
    盜罪。另被告寅○○前因懲治盜匪條例案件，於85年7 月18
    日，經本院以85年度訴字第1727號判決判處有期徒刑8 年，
    因未上訴而確定，嗣於88年11月23日縮短刑期假釋出監，至
    93年4月4日交付保護管束期滿之日止，因未撤銷假釋，所處
    有期徒刑視為執行完畢等情，有臺灣高雄地方法院檢察署刑
    案資料查註紀錄表、臺灣高等法院被告前案紀錄表在卷可稽
    ，其受有期徒刑執行完畢後，5 年內再犯本件有期徒刑以上
    之罪，為累犯，應依刑法第47條規定，加重其刑，並依法遞
    加之。爰審酌被告寅○○正值壯年，於假釋期間，仍不思以
    正當途徑獲取財物，竟屢次竊取他人財物，行為實屬不該，
    ，惟念其犯後坦承全部犯行，並參以大部分竊盜所得之物已
    發還被害人，及酌以竊取物品價值等一切情狀，量處如主文
    所示之刑。至扣案尖鑽1支（僅餘握把）、尖嘴鉗1把、鑰匙
    1 支、一字起子1把、固定夾1把，係被告寅○○所有供犯竊
    盜罪所用之物，業據被告供明在卷（詳本院卷第32頁第9 行
    以下、偵卷(三)第16頁第4 行、併案警卷A2第3頁倒數第1行）
    ，應依刑法第38條第1項第2款規定，宣告沒收之。另被告寅
    ○○雖持石頭、自備鑰匙竊取如附表編號1至4所示之物，但
    因該石頭、自備鑰匙均未扣案，且因石頭係隨地檢拾之物，
    而自備鑰匙亦已丟棄（詳併案偵查卷B1第11頁倒數第4 行以
    下、第12頁第1 行以下），為免執行之困難，爰不宣告沒收
    之。
四、公訴人認被告寅○○係犯刑法第322 條之常業竊盜罪（起訴
    書原記載被告寅○○涉犯連續加重竊盜罪，然公訴人已當庭
    將起訴法條變更為常業竊盜罪，詳本院卷第114頁倒數第6行
    以下、第115頁第1行以下），惟按刑法上所謂常業犯，指反
    覆以同種類行為為目的之社會活動之職業性犯罪而言，即以
    犯罪行為為生活之事業（最高法院85年度臺上字第510 號判
    例、20年司法院院字第568 號解釋意旨參照），是以竊盜為
    常業者，應指以竊盜為職業，恃竊盜為生而言，茍非以行竊
    為謀生之職業，縱有多次竊盜，亦難論以常業竊盜罪。查本
    件被告寅○○雖犯有如附表所示之竊盜案件11件，但因被告
    寅○○於本院供陳：因與妻子吵架，被控家暴並判刑，就離
    家出走，當時由於無機車代步，就竊取機車代步，竊得車輛
    均供自己使用，當駕駛至無汽油時，即丟棄路邊，至其餘物
    品則供自己使用或送人，伊竊盜並非賺錢，亦非作為生活所
    需之用等語（詳本院卷第136頁第137頁）；且參以被告寅○○所竊物品大都為車輛，而該車輛或棄置路邊、或於駕駛中
    被查獲，被告並未將之變賣求現，顯見被告寅○○辯陳：竊
    取車輛之目的係供代步之用等語，尚非無據；況被告寅○○
    所竊物品幾乎均可由被害人一一領回，亦足徵被告寅○○未
    有變賣求現之行為。從而，被告寅○○行竊之目的或基於個
    人使用、或送予他人使用，尚難認有以竊盜為職業、恃竊盜
    為生之情事，是公訴人認被告寅○○涉犯常業竊盜罪，容有
    誤會，惟起訴之基本社會事實同一，起訴法條應予變更。
五、又所謂犯罪習慣係指對於犯罪已為日常之惰性行為而言，本
    件被告寅○○所為雖不成立常業竊盜罪，惟因被告寅○○自
    承：離家出走後，自甘墮落，已放棄人生目標，欲藉由犯案
    以早日入監服刑等語（詳本院卷第136頁至第137頁），並參
    以其計犯案11次，且有10次集中在93年11月底至94年2 月初
    ，足徵被告黃源龍離開出走後，已放棄人生目標，生活毫無
    鬥志，並產生惰性，見無車、無物使用，即隨手行竊，再反
    覆棄置、行竊，竊盜幾已成日常之機械行為，顯有犯竊盜罪
    之習慣，是爰依竊盜犯贓物犯保安處分條例第3條第1項第 1
    款、第4條、第5條第1 項之規定，諭知於刑之執行前，應入
    勞動場所強制工作3年，以資矯治。
六、移送併案審理部分（臺灣高雄地方法院檢察署94年度偵字第
    2249號、臺灣高雄地方法院檢察署94年度偵字第6691號、臺
    灣臺南地方法院檢察署94年度偵字第2510號，即如附表編號
    2 至5 、9 所示竊盜犯行），與起訴部分（即如附表編號1
    、6 至8 、10至11所示犯行）具有連續犯之裁判上一罪關係
    ，為起訴效力所及，本院自應併予審究。至如附表編號11所
    示之毀損犯行，起訴書雖漏引法條，惟因該犯罪事實已載於
    起訴書內，已生起訴之效力，應予補充，併此敘明。
貳、無罪部分（即被告卯○○部分）：
一、公訴意旨另以：被告卯○○明知友人「徐明山」所持之辰○○國民身分證及汽車駕駛執照，係來路不明之贓物（乃辰○○於93年8 月下旬某日，在高雄市○鎮區○○路83號前，連
    同皮包及機車遭竊取），竟仍於93年8 月下旬至12月間某日
    ，在高雄市○○區○○路143號3樓住處收受之，並置於臥室
    內，嗣為警持法院核發之搜索票，於94年1 月15日上午11時
    許在被告卯○○住處臥室內查獲，因認被告卯○○所為涉犯
    刑法第349條（起訴書誤載為249條）第1 項收受贓物罪嫌等
    情。
二、按犯罪事實應依證據認定之，無證據不得認定其犯罪事實；
    又不能證明被告犯罪，應諭知無罪之判決，刑事訴訟法第15
    4條第2項及第301條第1項前段分別定有明文。另刑事訴訟法
    第161條已於91年2月8日修正公布，其第1項規定：檢察官就
    被告犯罪事實，應負舉證責任，並指出證明之方法。因此，
    檢察官對於起訴之犯罪事實，應負提出證據及說服之實質舉
    證責任。倘其所提出之證據，不足為被告有罪之積極證明，
    或其指出證明之方法，無從說服法院以形成被告有罪之心證
    ，基於無罪推定之原則，自應為被告無罪判決之諭知（最高
    法院92年度臺上字第128 號判例意旨參照）。再者，刑法收
    受贓物罪之成立，應以行為人於收受贓物時，有無贓物之認
    識為斷。
三、公訴人認被告卯○○涉犯收受贓物罪嫌，無非係以被害人辰
    ○○所有國民身分證、汽車駕駛執照失竊後，被告卯○○明
    知上開物品係贓物，竟仍向徐明山收受之，資為論罪依據。
    訊據被告卯○○堅決否認有何上開罪嫌，辯稱：上開國民身
    分證、汽車駕駛執照係徐明山放在其房間內，伊不知該物係
    偷來的，且徐明山亦未告知此事，伊發現上開物品後，曾打
    電話要徐明山取回，但徐明山均未取回等語。經查：
  (一)被害人辰○○於93年8 月間某日晚間，與友人共乘不詳機車
    至高雄市前鎮區草衙地區訪友，當時機車係停放於高雄市○
    鎮區○○路83號前，其並將皮包置放於前開友人機車置物箱
    內，皮包內有國民身分證、汽車駕駛執照等證件，俟於翌日
    上午，被害人辰○○欲與友人離開該處，始發現其皮包連同
    機車一起失竊，嗣於94年1月15 日上午11時許，警方持臺灣
    高雄少年法院核發之搜索票，至高雄市○○區○○路143號3
    樓被告卯○○住處實施搜索（當時被告寅○○亦在場），當
    場於被告卯○○寢室內，查扣被害人辰○○之國民身分證、
    汽車駕駛執照等證件之事實，除為被告卯○○列為不爭執之
    事項外（詳本院卷第70頁倒數第4 行以下），並經被害人辰
    ○○於警詢中陳述明確（詳警卷(一)第13頁至第14頁）；此外
    ，復有搜索票、搜索及扣押筆錄、扣押物品目錄表、扣押物
    品收據、贓物認領保管單附警卷可參（詳警卷(一)第15頁至第
    22頁、第27頁）。是此部分之事實，堪以認定。【上開被害
    人辰○○警詢中之陳述；及搜索票、搜索及扣押筆錄、扣押
    物品目錄表、扣押物品收據、贓物認領保管單等證據，被告
    卯○○並不爭執證據能力，詳本院卷第115頁倒數第4行以下
    ，合先敘明】
  (二)又上開國民身分證、汽車駕駛執照等證件，係被害人辰○○
    失竊之物，固屬贓物甚明，惟該贓物雖於被告卯○○住處房
    間內被查獲，但持有贓物之原因眾多，持有贓物並不當然成
    立贓物罪，需視持有者有無贓物之認識，且贓物之認識須參
    酌取得之原因、如何取得等相關因素以資認定，再者，公訴
    人就被告卯○○取得贓物之原因、有無贓物之認識，自應負
    舉證責任，無法僅因於被告卯○○房內查獲贓物，即推認被
    告有贓物之認識，而論以收受贓物罪嫌。爰審酌證人寅○○
    於本院證陳：93年7、8月間，因欲與徐明山至外地工作，而
    徐明山表示卯○○曾在外地工作，故經由徐明山之介紹，乃
    認識卯○○，當時聽聞徐明山表示曾在卯○○家中過夜；警
    方係於卯○○房間內之小茶几上查獲國民身分證、汽車駕駛
    執照等證件，伊於查獲前10幾天，曾在卯○○房間內見過該
    證件等語綦詳（詳本院卷第117頁至第120頁），因被害人辰
    ○○係於93年8 月底某日遺失上開證件，已如前述，而當時
    徐明山確於被告卯○○家中出入之事實，亦經證人寅○○證
    陳明確，核與被告卯○○供陳相符（詳本院卷第135頁第6行
    以下），是被告卯○○辯陳：該證件係徐明山遺留在其房間
    等語，尚非無據。況收受贓物應有一定之目的或相當之用途
    ，如被告卯○○基於前開因素而收受贓物，自應會使用該贓
    物，且在經常有友人出入其住處房間之情況下，為免他人查
    覺其持有贓物，當會將該贓物藏匿，不至於放置在明顯處，
    易使他人起疑，惟本件並無證據證明被告卯○○曾使用該證
    件，且被告卯○○被查獲前10餘天，證人寅○○即曾於該房
    間內茶几上見過該證件，足見被告卯○○並未刻意將證件隱
    匿，亦徵被告卯○○辯陳：其不知證件係贓物等語，應可採
    信。
  (三)綜上，因公訴人提出之證明方法，均無法證明被告卯○○犯
    罪，是被告卯○○應無公訴人所指之犯嫌，此外，復查無其
    他積極證據足資證明被告卯○○有上開犯行，既不能證明被
    告卯○○犯罪，依法自應為無罪判決之諭知。
四、公訴人雖聲請傳訊證人徐明山到庭作證，惟因公訴人未提出
    徐明山之基本年籍，以利本院傳訊，且經本院調取徐明山戶
    役政資料後，發現多人同名同姓，在無法確定徐明山之年籍
    下，本院自無從傳訊徐明山到庭作證，是公訴人此部分調查
    證據之聲請，自應予駁回。
據上論斷，應依刑事訴訟法第299條第1項前段、第301條第1項前
段、第300條，刑法第56條、第321條第1項第3款、第354 條、第
55條、第47條、第38條第1項第2款，罰金罰鍰提高標準條例第 1
條前段，竊盜犯贓物犯保安處分條例第3條第1項第1款、第4條、
第5條第1項，判決如主文。
中　　華　　民　　國　　94　　年　　6 　　月　　16　　日
                  刑事第一庭    審判長法  官 裕斗
                                      法  官 廖純卿
                                      法  官 方百正
以上正本證明與原本無異。
如不服本判決，應於收受送達後10日內向本院提出上訴書狀。
中　　華　　民　　國　　94　　年　　6 　　月　　16　　日
　　　　　　　　　　　　　　　　　　  書記官 郭素蓉
附錄本案論罪科刑法條：
刑法第321條
犯竊盜罪而有左列情形之一者，處六月以上、五年以下有期徒刑：
一  於夜間侵入住宅或有人居住之建築物、船艦或隱匿其內而犯之
    者。
二  毀越門扇、牆垣或其他安全設備而犯之者。
三  攜帶兇器而犯之者。
四  結夥三人以上而犯之者。
五  乘火災、水災或其他災害之際而犯之者。
六  在車站或埠頭而犯之者。
前項之未遂犯罰之。
刑法第354條
毀棄、損壞前二條以外之他人之物或致令不堪用，足以生損害於
公眾或他人者，處二年以下有期徒刑、拘役或五百元以下罰金。
  附表：
┌─┬─────┬──────┬───┬─────────┬────┬──┐
│編│犯罪時間  │犯 罪  地 點│被害人│犯   罪    方   法│所得財物│備註│
│號│          │            │      │                  │（新臺幣│    │
│  │          │            │      │                  │）      │    │
├─┼─────┼──────┼───┼─────────┼────┼──┤
│1 │93年6 月16│高雄巿左營區│丁○○│被告寅○○持石塊破│車內之CD│    │
│  │日13時發現│立大路某處  │      │壞被害人所有車號ZD│匣（價值│    │
│  │前之某時  │            │      │-9082 號自用小客車│8000 元 │    │
│  │          │            │      │左前方玻璃窗，竊取│）、信用│    │
│  │          │            │      │車內之物。        │卡消費明│    │
│  │          │            │      │                  │細表、補│    │
│  │          │            │      │                  │繳停車費│    │
│  │          │            │      │                  │通知單。│    │
├─┼─────┼──────┼───┼─────────┼────┼──┤
│2 │93年11月25│高雄市中華三│丙○○│被告寅○○以自備鑰│重型機車│高雄│
│  │日上午11時│路15號      │      │匙竊取被害人所有之│1部。   │地檢│
│  │許        │            │      │車號OIN-36 3號重型│        │94年│
│  │          │            │      │機車。            │        │偵字│
│  │          │            │      │                  │        │第66│
│  │          │            │      │                  │        │91號│
│  │          │            │      │                  │        │併案│
│  │          │            │      │                  │        │審理│
├─┼─────┼──────┼───┼─────────┼────┼──┤
│3 │93年11月下│高雄市○○路│癸○○│被告寅○○以自備鑰│自用小客│高雄│
│  │旬某日22時│171號旁     │      │匙竊取被害人所有之│車1部。 │地檢│
│  │許        │            │      │車號YC-856 8號自用│        │94年│
│  │          │            │      │小客車。          │        │偵字│
│  │          │            │      │                  │        │第66│
│  │          │            │      │                  │        │91號│
│  │          │            │      │                  │        │併案│
│  │          │            │      │                  │        │審理│
├─┼─────┼──────┼───┼─────────┼────┼──┤
│4 │94年1月6日│高雄縣鳳山市│乙○○│被告寅○○以自備鑰│重型機車│高雄│
│  │15時30分許│王生明路 122│      │匙竊取被害人所有之│1部。   │地檢│
│  │          │號川府餐廳停│      │車號OMO-11 0號重型│        │94年│
│  │          │車場        │      │機車。            │        │偵字│
│  │          │            │      │                  │        │第66│
│  │          │            │      │                  │        │91號│
│  │          │            │      │                  │        │併案│
│  │          │            │      │                  │        │審理│
├─┼─────┼──────┼───┼─────────┼────┼──┤
│5 │94年1 月11│在高雄市左營│己○○│被告寅○○以客觀上│自用小客│高雄│
│  │日上午10時│區○○路與德│      │足資認定為兇器使用│車1部。 │地檢│
│  │發現前某時│威街口      │      │的尖鑽一把發動汽車│        │94年│
│  │          │            │      │，竊取車號XC-0098 │        │偵字│
│  │          │            │      │號自用小客車。    │        │第22│
│  │          │            │      │                  │        │49號│
│  │          │            │      │                  │        │併案│
│  │          │            │      │                  │        │審理│
├─┼─────┼──────┼───┼─────────┼────┼──┤
│6 │94年1 月27│高雄巿前鎮區│鍾正宏│被告寅○○竊取被害│記事本1 │    │
│  │日上午8 時│德昌街6巷26 │      │人置放於車號ZA-418│本、方型│    │
│  │發現前某時│號前        │      │8 號自用小客車車上│旅行斜背│    │
│  │          │            │      │之物。            │包1只、P│    │
│  │          │            │      │                  │ANASONIC│    │
│  │          │            │      │                  │牌CD箱1 │    │
│  │          │            │      │                  │個。    │    │
├─┼─────┼──────┼───┼─────────┼────┼──┤
│7 │94年2月4日│高雄巿前鎮區│子○○│被告寅○○利用客觀│自用小客│    │
│  │凌晨4、5時│草衙里國光路│      │上足資認定為兇器使│車一部。│    │
│  │許        │5號前       │      │用之尖嘴鉗一把破壞│        │    │
│  │          │            │      │汽車發動鎖，再將尖│        │    │
│  │          │            │      │嘴鉗插入發動鎖，發│        │    │
│  │          │            │      │動汽車，竊取被害人│        │    │
│  │          │            │      │所有之車號YK-5095 │        │    │
│  │          │            │      │自用小客車。      │        │    │
├─┼─────┼──────┼───┼─────────┼────┼──┤
│8 │94年2月5日│高雄市新興區│余秋秀│被告黃隆源於夜間推│紅外線按│    │
│  │凌晨2、3時│八德二路47號│蘭    │開該處「波飛爾美髮│摩棒1支 │    │
│  │許        │            │      │店」之鐵門，侵入有│、洗髮精│    │
│  │          │            │      │人居住之建築物，竊│20瓶、指│    │
│  │          │            │      │取一樓店內被害人所│甲油15瓶│    │
│  │          │            │      │有之物。          │、髮油30│    │
│  │          │            │      │                  │瓶、化妝│    │
│  │          │            │      │                  │盒1個   │    │
├─┼─────┼──────┼───┼─────────┼────┼──┤
│9 │94年2月9日│臺南市中西區│梁霈柔│被告寅○○見車號XZ│衣服4件 │臺南│
│  │上午6時50 │海安路與友愛│      │-2535 號自小客車未│（外套2 │地檢│
│  │分許      │街口停車場  │      │上鎖，乃進入車內竊│件、毛線│94年│
│  │          │            │      │取車內衣服、飲料、│衣2 件）│偵字│
│  │          │            │      │鞋子。            │、飲料4 │第25│
│  │          │            │      │                  │罐（烏龍│10號│
│  │          │            │      │                  │茶2 罐、│併案│
│  │          │            │      │                  │寶礦力 1│審理│
│  │          │            │      │                  │罐、紅茶│    │
│  │          │            │      │                  │1 罐）、│    │
│  │          │            │      │                  │鞋子1 雙│    │
│  │          │            │      │                  │。      │    │
├─┼─────┼──────┼───┼─────────┼────┼──┤
│10│94年2 月12│高雄市左營區│丑○○│被寅○○以自備鑰匙│自用小客│    │
│  │日上午8 時│新莊一路與新│      │竊取被害人所有之車│車1部。 │    │
│  │至94年2月1│榮街口      │      │號ZJ-2409 號自用小│        │    │
│  │2日17時30 │            │      │客車。            │        │    │
│  │分發現間之│            │      │                  │        │    │
│  │某時      │            │      │                  │        │    │
├─┼─────┼──────┼───┼─────────┼────┼──┤
│11│94年2 月17│高雄縣鳳山市│林蕭秀│被告寅○○持客觀上│        │    │
│  │日凌晨零時│三商街260號 │琴    │足資認定為兇器使用│        │    │
│  │15分許    │前          │      │之一字型螺絲起子 1│        │    │
│  │          │            │      │支、固定夾1 支，破│        │    │
│  │          │            │      │壞被害人所有，由林│        │    │
│  │          │            │      │鈺佑使用之車號VN-9│        │    │
│  │          │            │      │907 號自用小客車左│        │    │
│  │          │            │      │前門鎖及右前車門鎖│        │    │
│  │          │            │      │，欲竊取該車上財物│        │    │
│  │          │            │      │，尚未得手之際，即│        │    │
│  │          │            │      │為林鈺佑發覺報警當│        │    │
│  │          │            │      │場逮捕。          │        │    │
└─┴─────┴──────┴───┴─────────┴────┴──┘
